【裁判字號】    99,聲,2131
【裁判日期】    990812
【裁判案由】    聲明異議
【裁判全文】
臺灣高等法院刑事裁定                  99年度聲字第2131號
聲明異議人
即  受刑人  甲○○
上列聲明異議人因強盜等案件，對於臺灣苗栗地方法院檢察署檢
察官99年3月29日之執行命令（99年度執減更丁字第8號），聲明
異議，本院裁定如下：
    主   文
異議駁回。
    理   由
一、本件聲明異議意旨略以：聲明異議人即受刑人甲○○因犯如
    附表所示強盜等6罪，其中附表3恐嚇罪（受刑人誤載為附表
    5妨害自由罪），於罪刑確定前自民國88年6月15日至89年10
    月12日）羈押486 日。本院以99年度聲減字第22號刑事裁定
    定應執行刑為有期徒刑20年。詎台灣苗栗地方法院檢察署99
    年度執減更丁字第8 號執行指揮書（下稱指揮書）羈押及折
    抵日數欄僅記載「羈押自95.10.14至98.5.21止計951日折抵
    刑期」，未將「88年6月15日至89年10月12日止計486日」合
    併記載於該欄內，如此將致獄方無法明瞭受刑人已遭羈押日
    數共為1437日，影響受刑人日後累進處遇分數之計算甚鉅且
    對受刑人不利，為此依法提起聲明異議云云。
二、刑事訴訟法第484 條規定，受刑人或其法定代理人或配偶以
    檢察官執行之指揮為不當者，得向諭知該裁判之法院聲明異
    議。是對於執行檢察官之指揮執行聲明異議者，應向所執行
    之裁判之諭知法院為之甚明。又對於已判決確定之各罪定其
    應執行刑之裁定確定後，與確定判決有同等效力，故對定應
    執行刑之裁定之指揮執行聲明異議者，應向為該定應執行裁
    定之法院為之（最高法院92年度台聲字第60號判決意旨參照
    ）。本件甲○○所犯如附表所示各罪，經本院以99年度聲減
    字第22號裁定減刑並定應執行刑，有該裁定存卷可參。甲○
    ○對該裁定之檢察官指揮執行聲明異議，本院自有管轄權，
    先予敘明。
三、按刑期自裁判確定之日起算，裁判雖經確定，其尚未受拘禁
    之日數，不算入刑期內，又裁判確定前羈押之日數，以1 日
    抵有期徒刑或拘役1 日，刑法第45、46條分別定有明文。則
    裁判確定日即為刑期起算日，並非為以法院將被告移送監獄
    執行之日為刑期起算日。是在裁判確定前之拘禁期間，為羈
    押日數，乃生折抵刑期問題，而裁判確定後之拘禁期間，即
    為執行期間，不生折抵刑期問題。次按行刑累進處遇條例施
    行細則第15條第1 項規定：「對有二以上刑期之受刑人，應
    本分別執行合併計算之原則，由指揮執行之檢察官於執行指
    揮書上註明合併計算之刑期，以定其責任分數。」依該規定
    ，有二以上刑期之受刑人，其刑期既合併計算，以定其責任
    分數，則依行刑累進處遇條例第28條之1第1項，就該責任分
    數計算所得縮短應執行之刑期，自亦合併計算。
四、經查：
(一)受刑人所犯附表強盜等6 罪，經本院以99年度聲減字第22號
    刑事裁定定其應執行刑為有期徒刑20年，有該裁定書附卷可
    查，故受刑人應執行刑應為有期徒刑20年。其中受刑人(1)所
    犯附表1、2公共危險罪及妨害自由罪所處有期徒刑1年6月、
    5 月（減刑後各為有期徒刑9月、2月15日），已經台灣台北
    地方法院檢察署以90年度執更字第487 號執行（執行日期自
    98年10月13日至91年8 月12日止）；(2)附表3、4恐嚇罪及偽
    造文書罪所處有期徒刑1年、10月（減刑後各為有期徒刑6月
    、5月），其中罪刑確定前自88年6月15日至89年10月12日計
    羈押486 日，已經台灣板橋地方法院檢察署以91年度執字第
    2002號執行（執行日期自91年8月13日至92年2月12日止）；
    (3)附表5妨害自由罪所處有期徒刑3年10月（減刑後各為有期
    徒刑1 年11月），已經台灣板橋地方法院檢察署以91年度執
    字第3159號執行（執行日期自92年2 月13日至95年12月12日
    止，並於95年10月14日借提返還原監出監）；(4)附表6強盜
    罪所處有期徒刑20年，於罪刑確定前自95年10月14日至98年
    5 月21日羈押日計951日等情，有本院被告前案紀錄表附卷
    足憑，並經本院核閱臺灣板橋地方法院檢察署99年執字第20
    02號卷無訛足證。故指揮書已依本院99年度聲減字第22號刑
    事裁定所定執行刑為基礎，並以公共危險罪等附表編號1、2
    、3、4均已執畢（其中88年6月15日起至89年10月12日羈押
    期間已折抵附表編號3、4之刑期），依法折抵有期徒刑，核
    其計算並無違誤。
(二)附表3、4恐嚇罪及偽造文書罪所處罪刑確定前受刑人自88年
    6月15日至89年10月12日計羈押486日，雖未記載於本次執行
    指揮書羈押及折抵日數欄內。然有關如何計算受刑人之行刑
    累進處遇等級及假釋條件，屬監獄行刑之監務範疇，與檢察
    官之上開指揮執行刑期無涉（最高法院98年度台抗字第786
    號裁定意旨參照）。況本院電詢台中監獄得知，本件附表3
    、4恐嚇罪及偽造文書罪所判處之徒刑，已於91年6月21日至
    95年10月14日於桃園監獄執行，該二罪所處罪刑確定前已羈
    押486 日所獲之刑期累進處遇分數，並加總受刑人其他表現
    之分數，計578 分，已依行刑累進處遇條例第18條、行刑累
    進處遇條例施行細則第13條規定，於受刑人移監台中監獄後
    ，已將該刑期累進處遇分數578 分，補登於台中監獄受刑人
    成績計分總表內，有本院被告前案紀錄表、本院公務電話查
    詢紀錄表、台中監獄傳真之受刑人刑期累進處遇分數表8 張
    附卷可稽。是受刑人附表3、4恐嚇罪及偽造文書罪所處罪刑
    確定前羈押486 日所獲之刑期累進處遇分數，已於移監台中
    監獄時補登於台中監獄受刑人成績計分總表內，並未影響受
    刑人刑期累進處遇分數之計算。綜上所述，受刑人指摘本件
    指揮書記載有誤，顯無理由，應予駁回。
據上論斷，應依刑事訴訟法第486條，裁定如主文。
中    華    民    國    99    年     8    月    12    日
                  刑事第二庭審判長法  官 洪光燦
                                  法  官 楊照男
                                  法  官 李麗玲
以上正本證明與原本無異。
如不服本裁定，應於收受送達後五日內向本院提出抗告狀。
                                  書記官 廖婷璇
中    華    民    國    99    年     8    月    16    日

司法院資訊處製作；財團法人民間司法改革基金會備份。
